# 请教陈版，房地产开发企业出售取得土地时地上附着物的会计处理

提问人：小盆友 时间：2020-12-03 12:33:07
A房地产开发企业尚未执行新收入准则，该公司于 2020 年年初与政府签订《国有建设用地使用权出让合同》，取得一块土地使用权，A公司拟使用该地块开发房地产。
A公司取得该地块时，地块上存在一部分苗木，A公司在开发房地产前，将该苗木对外进行出售。
请教陈版，A公司出售苗木取得的收入是作为“其他业务收入”核算还是冲减A公司取得土地使用权的成本？是否有会计准则明文规定？

回答人：chenyiwei
这类偶发性、零星的收入，不属于企业的日常活动，建议将其冲减该地块的土地取得成本处理。